# 请教权益法长期股权投资的投资收益列报问题

提问人：石狮子 时间：2020-03-18 08:05:17
最近在看粤传媒年报时发现一个问题，不是很明白。就是有关于长期股权投资权益法当期确认的投资收益列示，以下三处都不一致：
附注：长期股权投资列示——权益法下确认的投资收益6,886,392.39元
附注：投资收益列示——权益法核算的长期股权投资收益19,402.406.83元
利润表中列示——其中：对联营企业和合营企业的投资收益19,586,902.04元
特别是“长期股权投资”和“投资收益”对于权益法下确认的投资收益出入很大，差异有近 1300 万，请教各位，通常在什么情况下会导致这种差异，谢谢！
1.png1.png (32.38 KB, 下载次数: 0)
5 天前 上传
2.png2.png (140.03 KB, 下载次数: 0)
5 天前 上传

回答人：chenyiwei
可能与合营、联营企业之间存在较大的顺流或逆流交易需要调整（顺流交易的可能性较大）。